【裁判字號】    97,抗,14
【裁判日期】    970416
【裁判案由】    停止執行
【裁判全文】
臺灣高等法院臺中分院民事裁定  97年度抗字第14號
抗  告  人
即  第三人  乙○○
相  對  人
即  債權人  財政部台灣省中區國稅局
法定代理人  甲○○
上列抗告人因與相對人間停止執行事件，對於民國96年11月12日
臺灣臺中地方法院96年度聲字第2606號裁定，提起抗告，本院裁
定如下：
    主  文
抗告駁回。
抗告程序費用由抗告人負擔。
    理  由
一、按有回復原狀之聲請，或提起再審或異議之訴，或對於和解
    為繼續審判之請求，或提起宣告調解無效之訴、撤銷調解之
    訴，或對於許可強制執行之裁定提起抗告時，法院因必要情
    形或依聲請定相當並確實之擔保，得為停止強制執行之裁定
    ，強制執行法第18條第2項定有明文。又法院依強制執行法
    第十八條第二項定擔保金額而准許停止強制執行之裁定者，
    該項擔保係備供債權人因停止執行所受損害之賠償，其數額
    應依標的物停止執行後，債權人未能即時受償或利用該標的
    物所受之損害額，或其因另供擔保強制執行所受之損害額定
    之，非以標的物之價值或其債權額為依據（最高法院91年度
    台抗字第429號裁判參照）。又法院命預供擔保者，其金額
    之多寡應如何認為相當，原屬於法院職權裁量之範圍，非當
    事人所可任意指摘（最高法院48年台抗字第18號判例可資參
    照）。
二、經查，本件抗告人以其經向原法院提起第三人異議之訴為理
    由，聲請裁定停止法務部行政執行署台中行政執行處93年度
    綜所稅執特專字第00049060號、96年度綜所稅執特專字第84
    822號、96年度地稅執字第85554號執行事件之強制執行其中
    關於原裁定附表（下簡稱附表）所示775建號之建物部分（
    下簡稱系爭建物）乙節，業經本院調取該執行卷宗及原法院
    96年訴字第2777號第三人異議之訴事件卷宗，核閱無誤，且
    於法並無不合。至於抗告人應提供之擔保金方面，本院審核
    上開強制執行案卷結果，抗告人所聲請停止執行者係前揭強
    制執行事件之執行標的即系爭建物之鑑價雖僅新台幣（以下
    同）2,155,000元，惟該執行案件之拍賣公告「乙標部分」
    ：除拍賣附表之系爭建物外，尚包括坐落臺中市○區○○段
    柳川7小段第1-4號土地之應有部分二分之一；及其上門牌台
    中市○區○○路32-3號之建號772、774建號之建物，且係土
    地連同地上建物，分別標價、合併拍賣，而不可分割（下簡
    稱乙標），有該拍賣公告在執行卷可稽。又上開執行全部執
    行標的之鑑定底價合計16,899,000元，亦有卓卿泉建築師事
    務所函文及所附不動產鑑定報告書在執行卷可按。而本件相
    對人聲請強制執行之債權額本稅部分為28,710,735元，此有
    財政部中區國稅局核定稅額繳款書附於上開執行卷宗可稽。
    是法院裁定如附表所示775建號建物部分准予停止執行，則
    全部執行標的「乙標部分」，均將因而停止執行，故本件停
    止執行事件，應以「乙標」之全部土地及其上建物，延後拍
    賣，致相對人就拍賣所得價金遲延受償，而受有拍賣價金依
    法定利率計算之損失。又參酌上開第三人異議之訴事件至第
    3審終結之期間推定為4年4個月即52個月（參照各級法院辦
    案期限實施要點第2條規定民事通常程序第1審審判案件期限
    1年4個月，第2審審判案件期限2年，第3審審判案件期限1年
    ），則相對人因抗告人聲請停止執行所受之損害，應為在該
    民事訴訟程序進行期間，延後受償16,899,000元之利息損失
    即3,661,450元（計算式：16,899,000×5%×52/12=3,661,4
    50），是原法院認抗告人應供擔保之擔保金額以3,661,450
    元為適當，並諭知提供該擔保金額後，而准予暫停止執行，
    於法並無不當。
三、抗告意旨雖謂：原裁定核定之擔保金3,661,450元，顯已逾
    系爭建物鑑定價額2,155,000元，更與稅捐機關核定之價額
    924,200元之差距更高。又抗告人僅請求停止執行「乙標」
    中之系爭建物，而非全部之拍賣「乙標」，故原裁定逕以「
    乙標」全部，核算擔保金額，顯有不當，為此提起抗告云云
    。惟查，系爭建物之價額，應以上開卓卿泉建築師事務所不
    動產鑑定報告書之鑑定價額，較為精確。又查拍賣之「乙標
    」部分，既係土地連同地上建物一併拍賣，自難將系爭建物
    與其他土地及建物分割，是抗告人雖僅請求停止執行系爭建
    物，必造成拍賣之「乙標」全部停止執行，是核定本件擔保
    金自應以拍賣之「乙標」全部鑑價為基準。抑有進者，法院
    命預供擔保者，其金額之多寡應如何認為相當，原屬於法院
    職權裁量之範圍，非當事人所可任意指摘。是抗告人之上開
    抗辯，顯無理由。
四、本件事證已臻明確，兩造其餘攻擊或防禦方法及所提證據，
    均與本院心證之形成，不生影響，爰不一一再加以論述，併
    此明。
五、據上論結，本件抗告為無理由，應依行政執行法第一條，民
    事訴訟法第四百九十五條之一、第四百四十九條第一項、第
    七十八條，裁定如主文。
中    華    民    國    97    年    4     月    16    日
          民事第一庭    審判長法  官  吳 火 川
                              法  官  簡 清 忠
                              法  官  陳 繼 先
以上正本係照原本作成。
再為抗告應以適用法規顯有錯誤為理由，並經本院之許可，該許
可以原裁定所涉及之法律見解具有原則上之重要性者為限。
如提起再抗告者應於裁定送達後十日內向本院提出抗告理由狀（
須按照他造人數附具繕本）並繳納抗告裁判費新臺幣壹仟元，同
時委任律師或具有律師資格之關係人為代理人。
                              書記官  陳 三 軫
中    華    民    國    97    年    4     月    16    日
                                                      Ａ


司法院資訊處製作；財團法人民間司法改革基金會備份。
